臺灣雲林地方法院刑事協商判決　　　　　100年度訴字第435號
公　訴　人　臺灣雲林地方法院檢察署檢察官
被　　　告　吳和南
選任辯護人　陳淑香律師
上列被告因偽造文書等案件，經檢察官提起公訴（100 年度偵字
第793 號、第1190號、第1196號），並聲請本院改依協商程序而
為判決，本院認為適當，同意由受命法官獨任進行協商判決程序
，判決如下：
    主      文
吳和南犯強制罪，累犯，處拘役貳拾日，如易科罰金，以新臺幣
壹仟元折算壹日。又犯行使偽造私文書罪，累犯，處有期徒刑陸
月，如易科罰金，以新臺幣壹仟元折算壹日，偽造如附表編號１
所示之「蕭惠如」署名壹枚沒收。又犯行使偽造私文書罪，累犯
，處有期徒刑伍月，如易科罰金，以新臺幣壹仟元折算壹日。其
中有期徒刑部分，應執行有期徒刑陸月，如易科罰金，以新臺幣
壹仟元折算壹日，偽造如附表編號１所示之「蕭惠如」署名壹枚
沒收。
    事實及理由
一、犯罪事實：
    吳和南前於民國94年間，因偽造文書等案件，經本院以94年
    度訴字第379 號判處有期徒刑4 月確定。又因偽造文書案件
    ，經臺灣嘉義地方法院（下稱嘉義地院）以94年度嘉簡字第
    1165號判處有期徒刑6 月確定。上開案件經嘉義地院以94年
    度聲字第1092號裁定應執行有期徒刑9 月確定，於95年1 月
    26日易科罰金執行完畢。詎其仍不知悔改，仍分別為下列犯
    行：
  (一)吳和南與蕭惠如曾為男女朋友關係，吳和南於100 年1 月13
    日下午4 時50分許，在中國醫藥大學北港附設醫院之員工停
    車棚旁，因故與蕭惠如發生爭執，竟基於妨礙他人行使權利
    之犯意，先擋住蕭惠如之去路，復拉蕭惠如之左手，取走蕭
    惠如所有之鑰匙2 串、手提袋1 個，再與蕭惠如發生拉址，
    以此強暴方式阻止蕭惠如離去，而妨礙蕭惠如自由離去之權
    利（未達剝奪行動自由之程度），蕭惠如並因此受有左手第
    三、四、五指多處挫擦傷瘀血等傷害（傷害部分業經撤回告
    訴）。
  (二)吳和南基於偽造私文書暨持以行使之犯意，利用其替蕭惠如
    保管身分證、印鑑、土地及房屋所有權狀之機會，於100 年
    1 月17日某時許，未經蕭惠如之同意或授權，在雲林縣北港
    鎮戶政事務所內，於附表編號１之委任（同意）書上，偽簽
    「蕭惠如」之署名1 枚，並盜蓋「蕭惠如」之印章印文2 枚
    ，以此方式偽造如附表編號１所示之委任（同意）書1 紙，
    並旋至雲林縣北港地政事務所內，持向不知情之承辦公務員
    申辦印鑑登記證明而行使之，並接續在附表編號２至５所示
    之各文件上，盜蓋「蕭惠如」之印章印文共8 枚（詳細數量
    如附表編號２至５所示），而偽造如附表編號２至５所示之
    文件，且連同附表編號１之委任（同意）書，持向不知情之
    承辦公務員申辦雲林縣北港鎮○○段1329號地號土地及其上
    門牌號碼為雲林縣北港鎮○○路351 之2 號7 樓建物（下稱
    本案土地及建物，均為蕭惠如所有）之最高限額抵押權登記
    而行使之，以上均足以生損害於蕭惠如及雲林縣北港鎮戶政
    、地政事務所對於戶政、地政管理之正確性。嗣因雲林縣北
    港地政事務所之承辦公務員發覺有異，駁回吳和南之上開申
    請，並報警而查悉上情。
  (三)吳和南另基於偽造私文書暨持以行使之犯意，於100 年1 月
    18日某時許，未經蕭惠如之同意或授權，持蕭惠如之身分證
    與印章等物，至址設雲林縣北港鎮○○里○○路20-1號之中
    華電信股份有限公司雲林營運處，由吳和南接續在如附表編
    號６至８所示文件上，盜蓋「蕭惠如」之印章印文各2 枚，
    以此方式偽造如附表編號６至８所示各文件，表示蕭惠如要
    復租如附表編號６至８所示之室內電話與行動電話之意，並
    持向不知情之經辦人員申辦上開門號電話而行使之，足以生
    損害於蕭惠如及中華電信股份有限公司雲林營運處。嗣因蕭
    惠如報警查獲。
二、證據名稱：
  (一)被告吳和南於偵查及本院審理中之自白。
  (二)證人即告訴人蕭惠如於警詢、偵查中之指證。
  (三)中國醫藥大學北港附設醫院100 年1 月13日診斷證明書1 紙
    。
  (四)如附表編號１至８所示各文件影本。
  (五)本案土地及建物之所有權狀。
  (六)本案土地登記第一類謄本。
  (七)本案建物登記第一類謄本。
  (八)贓物認領保管單1 紙。
  (九)蒐證照片4 張。
三、犯罪事實欄(一)之傷害部分，檢察官認被告涉犯刑法第277 條
    第1 項之傷害罪嫌，依刑法第287 條前段之規定，須告訴乃
    論，茲據告訴人蕭惠如於本案審理中撤回對被告之傷害告訴
    ，有刑事撤回狀1 紙附卷可查，檢察官又認該傷害部分與被
    告被訴強制罪之部分，具有想像競合犯之裁判上一罪關係，
    爰不另為不受理之諭知。
四、被告於附表編號１至８所示文件上，「盜蓋」「蕭惠如」之
    印章印文部分，與刑法第219 條之規定不合，均不予宣告沒
    收。
五、應適用之法條：
    刑事訴訟法第455 條之2 第1 項、第455 之4 第2 項、第45
    5 條之8 、第454 條第1 項，刑法第304 條第1 項、第216
    條、第210 條、第47條第1 項、第41條第1 項前段、第51條
    第5 款、第219 條，刑法施行法第1 條之1 第1 項、第2 項
    前段。
六、協商判決原則上不得上訴。但有刑事訴訟法第455 條之4第1
    項第1 款「於本訊問程序終結前，被告撤銷協商合意或檢察
    官撤回協商聲請者」；第2 款「被告協商之意思非出於自由
    意志者」；第4 款「被告所犯之罪非第455 條之2 第1 項所
    定得以協商判決者」；第6 款「被告有其他較重之裁判上一
    罪之犯罪事實者」；第7 款「法院認應諭知免刑或免訴、不
    受理者」情形之一，或協商判決違反同條第2 項「法院應於
    協商合意範圍內為判決；法院為協商判決所科之刑，以宣告
    緩刑或2 年以下有期徒刑、拘役或罰金為限」等規定者（以
    上均簡稱但書情形）外，不在此限（即有但書情形，依法仍
    得上訴）。
七、本件如有上述但書情形，且不服本判決時，得自收受判決送
    達之日起10日內，向本院提出上訴狀（須附繕本），上訴於
    第二審法院。
本案經檢察官陳詠薇到庭執行職務。
中    華    民    國   100    年    6     月    23    日
                  刑事第七庭  法  官  王 紹 銘
以上正本證明與原本無異。
                              書記官  魏 輝 碩
中    華    民    國   100    年    6     月    23    日
附錄本案論罪科刑法條全文：
中華民國刑法第304條第1項（強制罪）：
以強暴、脅迫使人行無義務之事或妨害人行使權利者，處3 年以
下有期徒刑、拘役或300 元以下罰金。
中華民國刑法第216條（行使偽造變造或登載不實之文書罪）
行使第210 條至第215 條之文書者，依偽造、變造文書或登載不
實事項或使登載不實事項之規定處斷。
中華民國刑法第210條（偽造變造私文書罪）
偽造、變造私文書，足以生損害於公眾或他人者，處5 年以下有
期徒刑。
【附表－吳和南偽造蕭惠如署名及盜蓋印章印文一覽表】
┌──┬───────────┬────────────┬────────┐
│編號│    文  件  名  稱    │偽造之署名及盜蓋印文數量│    出   處     │
├──┼───────────┼────────────┼────────┤
│ １ │委任（同意）書        │蕭惠如署名1 枚、蕭惠如印│100 年度偵字第11│
│    │                      │章印文2 枚              │96號卷第10頁    │
├──┼───────────┼────────────┼────────┤
│ ２ │印鑑登記證明申請書    │蕭惠如印章印文1 枚      │100 年度偵字第11│
│    │                      │                        │96號卷第11頁    │
├──┼───────────┼────────────┼────────┤
│ ３ │土地登記申請書        │蕭惠如印章印文2 枚      │100 年度偵字第11│
│    │                      │                        │96號卷第13-14頁 │
├──┼───────────┼────────────┼────────┤
│ ４ │土地、建物抵押權設定契│蕭惠如印章印文2 枚      │100 年度偵字第11│
│    │約書                  │                        │96號卷第16-17頁 │
├──┼───────────┼────────────┼────────┤
│ ５ │土地、建築物抵押權設定│蕭惠如印章印文1 枚      │100 年度偵字第11│
│    │契約書其他約定事項    │                        │96號卷第18-19頁 │
├──┼───────────┼────────────┼────────┤
│ ６ │中華電信有限公司雲林營│蕭惠如印章印文2 枚      │雲警港偵字第1000│
│    │運處市○○路+ADSL/光世│                        │001416號卷第7 頁│
│    │代+MOD+HiNet申請書【電│                        │                │
│    │話號碼：00-0000000】  │                        │                │
├──┼───────────┼────────────┼────────┤
│ ７ │中華電信股份有限公司行│蕭惠如印章印文2 枚      │雲警港偵字第1000│
│    │動電話/ 第三代行動通信│                        │001416號卷第10頁│
│    │業務（租用/ 異動）申請│                        │                │
│    │書【行動電話號碼：0988│                        │                │
│    │-246993 】            │                        │                │
├──┼───────────┼────────────┼────────┤
│ ８ │中華電信股份有限公司行│蕭惠如印章印文2 枚      │雲警港偵字第1000│
│    │動電話/ 第三代行動通信│                        │001416號卷第15頁│
│    │業務（租用/ 異動）申請│                        │                │
│    │書【行動電話號碼：0937│                        │                │
│    │-783993 】            │                        │                │
└──┴───────────┴────────────┴────────┘